# 少数股东权益的确认

提问人：pangniu8 时间：2014-12-23 20:44:48
@chenyiwei 陈老师，您好 B、C为A的子公司，A持有B、C各80%的股权，B持有C5%的股权，C持有B5%的股权，请问少数股东权益怎么确认？谢谢！

回答人：chenyiwei
B、C之间的互相持股应作为集团内部的库存股处理。扣除这部分库存股影响后，B和C的权益结构就变为：A持有80/95=84.21％，少数股东持有15/95=15.79%。以B为例，假设不考虑内部交易损益抵销等复杂因素，在抵销内部交叉持股后，B层面的少数股东权益＝（B的期末净资产－C对B的出资额）*15.79％。

提问人：pangniu8 时间：2014-12-24 08:13:27
子公司相互之间持有的长期股权投资，应当比照母公司对子公司的股权投资的抵消方法，将长期股权投资与其对应的子公司所有者权益中所享有的份额相互抵消。作为库存股处理是否合适？而且即便是作为库存股处理，需不需要考虑B对C持有的股份，本身B并非A的全资子公司？

回答人：chenyiwei
虽然B和C不是A的全资子公司，但它们之间的互相投资行为本身不会导致A的合并报表层面的少数股东权益发生变动。

回答人：chenyiwei
合并报表范围内的企业之间的互相投资，不会导致合并报表层面的少数股东权益的变动。所以计算少数股东权益时要剔除内部股权交易的影响。

提问人：zengfengxia 时间：2014-12-25 09:43:29
陈版，可不可以这么考虑 B公司的少数股东权益构成：集团外公司持有的15%+C公司集团外股东持有的20%*5%=16% C公司的少数股东权益构成：集团外公司持有的15%+B公司集团外股东持有的20%*5%=16%

回答人：chenyiwei
感觉不恰当。